【裁判字號】    98,交簡上,213
【裁判日期】    981008
【裁判案由】    過失傷害
【裁判全文】
臺灣桃園地方法院刑事判決           98年度交簡上字第213號
上  訴  人
即  被  告  甲○○
                      弄5之1.
上列上訴人即被告因過失傷害案件，不服本院中華民國98年5 月
6 日97年度桃交簡字第4551號第一審刑事簡易判決（聲請簡易判
決處刑書案號：97年度偵字第18135 號），提起上訴，本院管轄
之第二審合議庭判決如下：
    主  文
上訴駁回。
甲○○緩刑貳年。
    事  實
一、甲○○於民國九十七年五月十六日下午四時二十一分許，駕
    駛車牌號碼J 八P ─三一五號重機車原沿桃園縣龜山鄉○○
    路路行駛至該路與桃園縣桃園市○○路、成功路之五岔路口
    停等紅燈，於綠燈亮起時起步直行欲經由該交岔路口駛入桃
    園市○○路往桃園市區方向行駛，於行經該路口內欲由同向
    前方乙○○所駕後載慕芸芝車牌號碼七三三─BSS 號重機車
    左側超車時；即應注意汽車行經設有交岔路口標誌之路段不
    得超車，超越時應於前車左側保持半公尺以上之間隔超過；
    且依當時情形，尚無使之不能注意情事，即非不能注意；竟
    疏於注意而於該不得超車之交岔路口內之路段超車，雖由同
    向前方乙○○機車左側超車，然未保持半公尺以上之間隔，
    於超越時，其機車右側擦撞乙○○機車左前側，使乙○○與
    所載乘客慕芸及所騎機車人車倒地，致使乙○○受有左近端
    肱骨骨折、雙膝擦挫傷各三×三公分、左上臂擦挫傷一×一
    公分、後腰擦傷之傷害，乘客慕芸亦受傷（慕芸受傷部分已
    於偵查中撤回告訴，檢察官於聲請簡易判決處刑書敘明不另
    為不起訴處分，就該部分未起訴）。甲○○仍向前行駛至桃
    園縣桃園市○○路某機車行，經目擊其肇事之某不詳姓名機
    車騎士追及，告知其情，其乃於警方到場處理，僅知肇事車
    輛車牌為J 八P ─，尚不知後三碼之車號而不知孰為犯罪人
    時，主動至警局陳明其為肇事車駕駛人，自首而受裁判。
二、案經乙○○訴由桃園縣政府警察局桃園分局移送臺灣桃園地
    方法院檢察署檢察官偵查後聲請以簡易判決處刑。
    理  由
一、按傳聞法則之重要理論依據，在於傳聞證據未經當事人之反
    對詰問予以核實，乃予排斥，惟若當事人已放棄對原供述人
    之反對詰問權，於法院審判時表明同意該等傳聞證據可作為
    證據，基於證據資料愈豐富，愈有助於真實發現之理念，並
    貫徹刑事訴訟法修法加重當事人進行主義之精神，確認當事
    人對於證據能力有處分權之制度，傳聞證據經當事人同意做
    為證據，法院認為適當者，亦得為證據。另當事人於調查證
    據時，對於傳聞證據表示「沒有意見」，而未於言詞辯論終
    結前聲明異議，應視為已有將該等傳聞證據採為證據之同意
    ，此刑事訴訟法第一百五十九條之五定有明文。本案被告甲
    ○○於本院審理程序中已表示對卷內人證、書證、物證之證
    據能力均無意見，本院審理時，被告對被告以外之人於審判
    外之陳述之證據能力並未表示意見，迄本院言詞辯論終結前
    ，被告亦未爭執本案證據之證據能力，依刑事訴訟法第一百
    五十九條之五第二項之規定，應視為被告已同意本案相關之
    傳聞證據均可做為證據，本院斟酌本案卷內之證據並非非法
    取得，亦無證明力明顯過低之情形，且經本院於審判期日依
    法進行證據之調查、辯論，被告於訴訟上之程序權，已受保
    障，前揭各該證據，均得採為證據。
二、上揭犯罪事實，業據被告甲○○坦承不諱（見本院卷第三四
    頁背面、第四三頁背面），並經證人即告訴人乙○○及證人
    慕芸證述詳實（見臺灣桃園地方法院檢察署九十七年度偵字
    第一八一三五號卷第一○頁至第一八頁、第二八頁至第二九
    頁），復有道路交通事故現場圖、敏盛綜合醫院診斷證明書
    、監視器錄影鏡頭翻拍照片二張等件在卷可稽（見上開偵卷
    第二○頁至第二一頁、第三九頁），足認被告上揭任意性自
    白與事實相符，堪以採信。
三、按汽車行經有交岔路口標誌之路段，不得超車，汽車超車時
    ，應於前車左側保持半公尺以上之間隔超過，道路交通安全
    規則第一百零一條第一項第一款、第五款分別定有明文。被
    告駕駛前開機車由該設有標誌、行車管制號誌之大型交岔路
    口前停等紅燈後綠燈起步行駛入該交岔路口內，欲超越告訴
    人乙○○所騎機車之前車時；即應注意在該交岔路口內之路
    段不得超車，超車時應於前車左側保持半公尺以上之間隔超
    過；且依當時情形，當時天候晴，路況正常順暢，視線清楚
    ，無障礙物，標誌清楚，除黃色網狀線外，其他標線亦清楚
    該路口為設有多時相號誌之五岔路大型交岔路口，並設置有
    相關之標誌、標線、號誌等情，已如前述，尚無使之不能注
    意情事，即非不能注意，其竟疏於注意及此，於交岔路口內
    超車，且超車時未與前車保持半公尺以上之間隔超過，因而
    肇事，自有過失。告訴人乙○○騎乘機車依規定行駛通過該
    交岔路口內，為被告違規在交岔路口內超車，且超車時未保
    持半公尺以上之間隔而擦撞，自屬猝不及防，並無過失。告
    訴人乙○○係因本件事故而受有前開傷勢，被告之過失行為
    ，與告訴人乙○○受傷之結果，有相當之因果關係，本件事
    證明確，被告犯行，洵堪認定，應依法論科。
四、核被告所為，係犯刑法第二百八十四條第一項前段之過失傷
    害罪。被告係於警員到場處理，僅知道肇事車輛車牌號碼前
    三碼，尚不知孰為犯罪人時，向警局報案自首其駕車肇事情
    事，業經證人即警員陳朝佳於原審訊問時證述屬實，係對於
    未發覺之犯罪，自首而受裁判，應依刑法第六十二條前段規
    定，依法減輕其刑。原審認本件事證明確，因而適用刑法第
    二百八十四條第一項前段、第六十二條前段、第四十一條第
    一項前段，刑法施行法第一條之一第一項、第二項前段，並
    審酌被告駕車而有前開於不得超車路段超車及超車時未與前
    車保持半公尺以上之間隔而肇事，過失情節甚重，致告訴人
    受有左近端肱骨骨折、雙膝擦挫傷各三×三公分、左上臂擦
    挫傷一×一公分、後腰擦傷之傷害之傷勢情形與所生危害程
    度，告訴人乙○○並無過失，被告肇事後自首且曾為前開部
    分自白，尚未與告訴人和解或賠償之態度及其素行情形與其
    他一切情狀，量處拘役五十日，並諭知以新臺幣（下同）一
    千元折算一日之折算標準。核其認事用法尚無違誤，量刑亦
    屬允當。上訴人提起上訴意旨略以：其坦承本件犯行，已與
    被害人達成和解，並於桃園地方法院桃園簡易庭調解成立，
    請求宣告緩刑，給予自新之機會等語，然原審認事用法既無
    違誤，本件上訴，自無理由，應予駁回。末查，被告前未曾
    因故意犯罪受有期徒刑以上刑之宣告，此有臺灣高等法院被
    告前案紀錄表一份在卷可按，其因駕駛車輛肇事，然已與告
    訴人以七萬五千元成立和解，業據告訴人於本院審理時陳述
    無誤（見本院卷第三四頁），並有本院九十八年度桃簡調字
    第三九三號調解筆錄、匯款單據各一份在卷可稽，是被告雖
    因一時駕駛交通工具失慎，造成本件車禍肇事，然其事後坦
    承犯行，並與告訴人達成和解，信其經此偵審程序及刑之宣
    告後，自當知所警惕，應無再犯之虞，本院因認前開所宣告
    之刑，以暫不執行為適當，爰併宣告緩刑二年，以啟自新。
據上論斷，應依刑事訴訟法第四百五十五條之一第一項、第三項
、第三百六十八條，刑法第七十四條第一項第一款，判決如主文
。
本案經檢察官黃俊華到庭執行職務。
中    華    民    國    98    年    10    月    8    日
                  刑事第九庭  審判長  法  官  吳為平
                                      法  官  黃立昌
                                      法  官  林玉蕙
以上正本證明與原本無異。
本件不得上訴。
                                      書記官  魏里安
中    華    民    國    98    年    10    月    8    日


司法院資訊處製作；財團法人民間司法改革基金會備份。
